臺灣臺南地方法院刑事判決
110年度交易字第1099號
公  訴  人  臺灣臺南地方檢察署檢察官
被      告  方景宏




上列被告因公共危險案件，經檢察官提起公訴（110年度偵字第2
0063號），被告於本院準備程序中就被訴事實為有罪之陳述，經
告知簡式審判程序之旨，並聽取被告及公訴人意見後，本院裁定
以簡式審判程序進行審理，判決如下：
    主  文
方景宏駕駛動力交通工具而吐氣所含酒精濃度達每公升零點二五
毫克以上，累犯，處有期徒刑拾月。
    事  實
一、方景宏於民國110年9月18日晚間6時至10時許，在位於臺南
    市○○區○○街00號7樓住處內飲用高粱酒，致其吐氣所含酒精
    濃度達每公升0.25毫克以上後，未待體內酒精成分充分退卻
    ，即不顧大眾行車之公共安全，基於酒後駕車致交通公共危
    險之犯意，於翌（19）日上午10時許騎乘腳踏車至附近廟口
    找廟公借機車，復於同日上午10時10分許騎乘借得之車牌號
    碼000-000號普通重型機車自上開地點離開，而行駛於道路
    ；嗣因另案前往臺南市○區○○路0段000號「臺南市政府警察
    局第六分局大林派出所」說明案情，經警發覺其身上有酒味
    ，於同日中午11時22分許以呼氣酒精測試器測得其吐氣所含
    酒精濃度達每公升0.43毫克，始查悉上情。
二、案經臺南市政府警察局第六分局報告臺灣臺南地方檢察署檢
    察官偵查起訴。
    理  由
一、按被告方景宏所犯為死刑、無期徒刑、最輕本刑3年以上有
    期徒刑以外之罪，亦非高等法院管轄之第一審案件，其於準
    備程序中就被訴事實為有罪之陳述，經告知簡式審判程序之
    旨，並聽取檢察官及被告之意見後，本院依刑事訴訟法第27
    3條之1第1項規定裁定進行簡式審判程序，是本案之證據調
    查，依同法第273條之2規定，不受同法第159條第1項、第16
    1條之2、第161條之3、第163條之1及第164條至第170條所規
    定證據能力認定及調查方式之限制，合先敘明。
二、上開犯罪事實，業據被告於警詢、偵查、本院準備程序、審
    理中均坦承不諱，並有酒精測定紀錄表、財團法人台灣商品
    檢測驗證中心呼氣酒精測試器檢定合格證書、臺南市政府警
    察局舉發違反道路交通管理事件通知單、現場照片、車輛詳
    細資料報表、證號查詢機車駕駛人資料附卷可稽（見警卷第
    7頁至第23頁、第37頁至第39頁、第45頁），足認被告任意
    性之自白確與事實相符，堪以採信；是本案事證明確，被告
    犯行洵堪認定，應予依法論科。
三、論罪科刑：
　㈠核被告所為，係犯刑法第185條之3第1項第1款之駕駛動力交
    通工具而吐氣所含酒精濃度達每公升0.25毫克以上之罪。
　㈡被告前因犯酒後駕車之公共危險案件，經本院以107年度交易
    字第1004號判決判處有期徒刑9月確定，於109年2月26日執
    行完畢，有該判決及臺灣高等法院被告前案紀錄表在卷足參
    （見本院卷第13頁至第18頁、第29頁至第32頁），其於5年
    內故意再犯本件有期徒刑以上之罪，為累犯；參以被告前所
    執行者即為酒後駕車公共危險案件之刑期，卻仍再犯本案，
    顯見其刑罰反應力格外薄弱，自我控管之能力欠缺，主觀上
    有特別之惡性，爰依刑法第47條第1項規定加重其刑。
　㈢茲審酌被告除有前述刑事前案紀錄外，另曾於92、99、104、
    106、110年間犯酒後駕車之公共危險案件，分別經本院判處
    罰金銀元15,000元、新臺幣100,000元、有期徒刑5月、8月
    、9月確定，有該判決及前引臺灣高等法院被告前案紀錄表
    可資查考（見本院卷第13頁至第27頁、第33頁至第35頁），
    本件已係其第7度因酒後駕車之違法情事為警查獲，且被告
    明知酒後不能駕車及酒醉駕車之危險性，竟不思警惕，漠視
    自己安危，罔顧法律禁止規範與公眾道路通行之安全，再度
    於酒後騎乘上開機車行駛於道路，對公眾交通往來造成潛在
    之高度危險，所為實無足取，亦顯見其無視法紀，更缺乏對
    其他用路人人身安全之尊重觀念，殊為不該，惟念被告犯後
    坦承犯行，兼衡其為警攔檢受測時測得吐氣所含酒精濃度為
    每公升0.43毫克，暨其自陳學歷為國中畢業之智識程度、已
    婚無子女、入監前在工地擔任臨時工、無須扶養親屬、家庭
    經濟狀況為勉持（見本院卷第53頁）等一切情狀，量處如主
    文所示之刑，以示懲儆。
據上論斷，應依刑事訴訟法第273條之1第1項、第299條第1項前
段，判決如主文。
本案經檢察官吳毓靈提起公訴，檢察官林容萱到庭執行職務。
中　　華　　民　　國　　110 　年　　12　　月　　17　　日
                  刑事第四庭  法　官　王鍾湄
以上正本證明與原本無異。
如不服本判決應於收受本判決後20日內向本院提出上訴書狀，並
應敘述具體理由。其未敘述上訴理由者，應於上訴期間屆滿後20
日內向本院補提理由書狀（均須按他造當事人之人數附繕本）「
切勿逕送上級法院」。 
　　　　　　　　　            書記官  蘇冠杰 
中　　華　　民　　國　　110 　年　　12　　月　　17　　日
附錄本案論罪科刑法條：
刑法第185條之3第1項
駕駛動力交通工具而有下列情形之一者，處2年以下有期徒刑，
得併科200,000元以下罰金：
一、吐氣所含酒精濃度達每公升0.25毫克或血液中酒精濃度達0.
    05%以上。
二、有前款以外之其他情事足認服用酒類或其他相類之物，致不
    能安全駕駛。
三、服用毒品、麻醉藥品或其他相類之物，致不能安全駕駛。